臺灣板橋地方法院刑事判決　　　　　　　96年度訴字第2351號
公　訴　人　臺灣板橋地方法院檢察署檢察官
被　　　告　甲○○
　　　　　　　　　（現於臺灣臺北監獄臺北分監另案執行中）
上列被告因違反毒品危害防制條例案件，經檢察官提起公訴（九
十六年度毒偵字第二一七一號），被告於本院準備程序進行中，
就被訴犯罪事實為有罪之陳述，本院告知簡式審判程序之旨，並
聽取其與公訴人之意見後，經合議庭裁定由受命法官獨任進行簡
式審判程序審理後，判決如下：
    主  文
甲○○施用第一級毒品，處有期徒刑壹年，減為有期徒刑陸月，
如易科罰金，以新臺幣壹仟元折算壹日。
扣案之第一級毒品海洛因壹小包（內含第三級毒品愷他命，驗餘
淨重零點壹肆公克）及第二級毒品安非他命壹小包（驗餘淨重零
點貳零公克）均沒收銷燬之，扣案之包裝該海洛因及安非他命之
塑膠袋貳個均沒收。
    事  實
一、甲○○前於民國九十二年間因施用毒品案件，經本院裁定送
    觀察、勒戒後，認有繼續施用毒品之傾向，再經本院裁定令
    入戒治處所施以強制戒治，而於九十三年五月二十日執行完
    畢釋放出所，並由臺灣板橋地方法院檢察署（下稱板橋地檢
    署）檢察官以九十三年度戒毒偵字第二二四號不起訴處分確
    定；又於九十四年間因施用毒品案件，經臺灣高等法院以九
    十五年度上易字第一七一四號刑事判決有期徒刑七月及八月
    ，並定應執行有期徒刑一年一月確定（現在監執行中）；又
    於九十五年間因施用毒品案件，經板橋地檢署檢察官以九十
    五年度毒偵字第八二六三號聲請簡易判決處刑，經本院以九
    十六年度簡字第一六八號刑事簡易判決處有期徒刑六月，並
    得易科罰金（尚未確定）。
二、詎其仍不知悔改，猶於強制戒治執行完畢釋放後五年內，基
    於施用第一級毒品海洛因及第二級毒品甲基安非他命之犯意
    ，於九十五年十一月二十四日上午某時許，在臺北縣板橋市
    ○○○街一一六巷三十三之二號住處，以吸食器燒煙之方式
    同時施用海洛因及甲基安非他命一次；嗣於同日下午二時四
    十分許，在臺北縣板橋市○○街四十三號前為警查獲，並扣
    得海洛因一小包（內含第三級毒品愷他命成分，驗餘淨重０
    點一四公克，空包裝重０點二三公克）、安非他命一小包（
    驗餘毛重０點四０公克、淨重０點二０公克），且經警採集
    其尿液送驗，結果呈海洛因代謝物之嗎啡、安非他命及甲基
    安非他命之陽性反應，始查知上情。
三、案經臺北市政府警察局大安分局移送板橋地檢署檢察官偵查
    起訴。
    理  由
壹、程序方面：本件被告甲○○所犯係死刑、無期徒刑、最輕本
    刑三年以上有期徒刑以外之罪，其於準備程序就前揭被訴事
    實為有罪之陳述，經法官告知簡式審判程序之旨，並聽取其
    與公訴人之意見後，本院認無不得或不宜改依簡式審判程序
    進行之處，爰依刑事訴訟法第二百七十三條之一第一項、第
    二百八十四條之一之規定，由本院合議庭裁定本件由受命法
    官獨任進行簡式審判程序，合先敘明。
貳、實體方面：
一、上開事實，業據被告於本院訊問時自白不諱，且被告於前開
    時間採集之尿液經送驗，結果呈海洛因代謝物之嗎啡及安非
    他命、甲基安非他命之陽性反應乙節，此有台灣尖端先進生
    技醫藥股份有限公司出具報告日期２００６／１２／１５之
    濫用藥物檢驗報告及臺北市政府警察局偵辦毒品案件被尿液
    檢體委驗單各乙份（詳見偵查卷第四十二及四十三頁）在卷
    可稽；且扣案之白粉一小包經送鑑驗結果認：含第一級毒品
    海洛因及第三級毒品愷他命成分，淨重０點一四公克（空包
    裝重０點二三公克）；及扣案之透明結晶一小包經警依聯勤
    二０四廠製造之煙毒檢驗包試劑初步檢驗結果：毛重０點四
    ０公克、淨重０點二０公克，呈安非他命之陽性反應乙節，
    此有法務部調查局九十六年二月九日調科壹字第０九六二三
    ０一一一五０號鑑定書及臺北市政府警察局大安分局警備隊
    毒品初步檢驗報告單暨照片各乙份（詳見偵查卷第二十至二
    十一及五十八頁）附卷可證。故被告之自白核與事實相符，
    應堪予採信。是本件事證已臻明確，被告犯行洵堪認定，應
    予依法論科。
二、論罪科刑部分：
(一)、按施用毒品經觀察、勒戒或強制戒治執行完畢釋放後，五年
    後再施用毒品，應適用毒品危害防制條例第二十條第一、二
    項之規定，同條例第二十條第三項定有明文。經查，被告前
    前於九十二年間因施用毒品案件，經本院裁定送觀察、勒戒
    後，認有繼續施用毒品之傾向，再經本院裁定令入戒治處所
    施以強制戒治，而於九十三年五月二十日執行完畢釋放出所
    ，並由板橋地檢署檢察官以九十三年度戒毒偵字第二二四號
    不起訴處分確定；又於九十四年間因施用毒品案件，經臺灣
    高等法院以九十五年度上易字第一七一四號刑事判決有期徒
    刑七月及八月，並定應執行有期徒刑一年一月確定（現在監
    執行中）；又於九十五年間因施用毒品案件，經板橋地檢署
    檢察官以九十五年度毒偵字第八二六三號聲請簡易判決處刑
    ，經本院以九十六年度簡字第一六八號刑事簡易判決處有期
    徒刑六月，並得易科罰金（尚未確定）在案，此有臺灣高等
    法院被告前案紀錄表及上開不起訴處分書、判決書各乙份在
    卷可稽，是被告於強制戒治執行完畢釋放後五年以內再施用
    毒品，則本件檢察官起訴被告施用第一、二級毒品，符合上
    開規定，合先敘明。
(二)、又按海洛因及甲基安非他命依毒品危害防制條例第二條第二
    項第一、二款之規定，分別係屬第一、二級毒品，故核被告
    所為，係犯毒品危害防制條例第十條第一項之施用第一級毒
    品罪及同條例第十條第二項之施用第二級毒品罪。又被告持
    有海洛因、甲基安非他命分別係供己施用，則其持有之低度
    行為，為施用毒品之高度行為所吸收，均不另論罪。復被告
    以一施用行為同時觸犯上開二罪名，為想像競合犯，應依刑
    法第五十五條之規定，從一重即施用第一級毒品罪處斷，是
    公訴人認上開二罪係犯意各別及行為互殊，應予分論併罰云
    云，容有未洽，附此敘明。
(三)、爰審酌被告前有多次施用毒品之犯行，仍不知悔悟，故態復
    萌，再次施用毒品，無視於毒品對於自身健康之戕害及國家
    對於杜絕毒品犯罪之禁令，惟審酌被告犯後坦承犯行，態度
    尚佳，及施用毒品者均具有相當程度之生理成癮性及心理依
    賴性，戒除不易，且犯罪心態與一般刑事犯罪之本質不同，
    非難性較低等一切情狀，量處如主文所示之刑，以資懲儆。
(四)、又查被告本件犯罪之時間為九十六年四月二十四日以前，合
    於中華民國九十六年罪犯減刑條例第二條第一項第三款之減
    刑條件，應減其宣告刑二分之一，並諭知易科罰金之折算標
    準，如主文所示。
(五)、至扣案之海洛因一小包（內含有愷他命成分，驗餘淨重０點
    一四公克）、安非他命一小包（驗餘淨重０點二０公克），
    業經鑑驗屬實，已如前述，為查獲之毒品，而該海洛因一小
    包雖內含第三級毒品愷他命，但難與海洛因析離，故均依毒
    品危害防制條例第十八條第一項前段之規定，併予宣告沒收
    銷燬之。另扣案之包裝該海洛因及安非他命之塑膠袋共二個
    ，為被告所有且供施用毒品所用之物，業據被告供承在卷，
    爰依刑法第三十八條第一項第二款規定，併予宣告沒收。
三、另板橋地檢署於本案辯論終結後以九十六年度毒偵字第一０
    ０四號移送併案審理意旨另以：被告於基於施用第一級毒品
    之犯意，於前受強制戒治處分執行完畢後五年內之九十五年
    八月十七日為警採尿前二十六小時內之某時，在臺北縣板橋
    市○○街三十五後「億苑旅社」二０一室，施用第一級毒品
    海洛因，嗣於同年月十七日凌晨一時四十分許，在上開地點
    為警查獲，並扣得海洛因四小包（淨重一點八公克）、海洛
    因殘渣袋一個、吸食器一個、分裝吸管一個，而與本件原起
    訴事實間有包括一罪之法律上一罪關係，而移送併案審理云
    云。然查：被告本件犯罪時間係九十五年十一月二十四日，
    移送併案審理之犯罪時間則為同年八月十七日，相隔已逾三
    月，時間並非密切接近，況被告業於本院訊問時供稱：伊沒
    有毒癮，且於九十五年八月十七日被查獲後一直到十一月二
    十四日才又施用毒品，這次是因為失業，才會施用毒品消愁
    等語（詳見本院卷第二十五頁）甚明，是以，其主觀上顯非
    出於一個決意，況其於九十五年八月十七日施用第二級毒品
    之犯行，業經本院以九十六年度簡字第一六八號刑事簡易判
    決處有期徒刑六月，並得易科罰金在案，此有該判決書乙份
    （詳見本院卷第十八頁）在卷可稽，則前揭論罪科刑部份與
    移送併案審理之犯行間，即無集合犯之包括一罪關係（最高
    法院九十六年度臺上字第二０八三號判決意旨參照），本院
    自無從併予審究，應退回檢察官另行偵處，附此敘明。
據上論斷，應依刑事訴訟法第二百七十三條之一第一項、第二百
九十九條第一項前段，毒品危害防制條例第十條第一項、第二項
、第十八條第一項前段，刑法第十一條前段、第五十五條、第四
十一條第一項前段，中華民國九十六年罪犯減刑條例第二條第一
項第三款、第七條、第九條，判決如主文。
本案經檢察官彭聖斐到庭執行職務。
中　　華　　民　　國　　96　　年　　7 　　月　　31　　日
　　　　　　　　　刑事第六庭法　官  饒金鳳
以上正本證明與原本無異。
如不服本判決，應於判決送達後十日內，向本院提出上訴狀。
                            書記官  王春森
中　　華　　民　　國　　96　　年　　7 　　月　　31　　日
附錄本案論罪科刑之法律條文：
毒品危害防制條例第十條：
施用第一級毒品者，處六月以上五年以下有期徒刑。
施用第二級毒品者，處三年以下有期徒刑。
